# 拟IPO公司，非全资子公司委托母公司研发

提问人：yangyuer 时间：2017-07-13 19:40:27
非全资子公司委托母公司进行研发，签订技术开发合同，约定技术成果及知识产权归双方共同所有，按进度付款；目前已研发成功，研制出 2 台样机，而合同约定交付 1 台设备。公司为新三板公司，拟IPO。请问母、子公司和合并如何处理较好，是否应当资本化？子公司的样机用于展示，不确定以后是否销售此设备。

回答人：chenyiwei
虽然名义上研发成果归双方共同所有，但是否实质上归该子公司使用？子公司支付给母公司的研发费是否可以涵盖母公司为此发生的研发支出？ 如果是，则： 1 、母公司个别报表层面：按提供受托研发劳务，按《企业会计准则第 14 号——收入》中的“提供劳务模式”确认收入、结转成本，所发生的研发支出随着研发进度转入成本。 2 、子公司个别报表层面：按研发外包（或外购技术）处理，具体参考《瑞华研究 2010 ～ 2016 汇编》之“问题1-2-1（研究开发支出资本化／费用化判断的一般分析思路）”、“问题1-2-4（外包的开发活动的相关支出的资本化问题）”、“问题1-2-5（关于委托开发的技术能否资本化的问题）”。 3 、母公司合并报表层面：视同自行研发技术，抵销母公司个别报表层面确认的受托研发收入和未实现毛利。